【裁判字號】    97,審附民,38
【裁判日期】    970909
【裁判案由】    恐嚇
【裁判全文】
臺灣高雄地方法院刑事附帶民事訴訟判決
原      告  甲○○
訴訟代理人  張清雄律師
            林宗儀律師
被      告  乙○○
上列被告因恐嚇案件（本院97年度審易字第315號），經原告提
起附帶民事訴訟，請求損害賠償，本院判決如下：
    主  文
被告應給付原告新臺幣壹拾伍萬元，及自民國九十七年五月二十
一日起至清償日止按年息百分之五計算之利息。
原告其餘之訴駁回。
本判決第一項於原告以新臺幣伍萬元供擔保，得假執行。但被告
如於假執行程序實施前，以新臺幣壹拾伍萬元為原告預供擔保後
，得免假執行。
原告其餘假執行之聲請駁回。
    事實及理由
一、原告起訴主張：被告於民國96年7 月5 日上午8 時41分許，
    以00-00000000 號電話，撥打訴外人即原告姊夫沈中台使用
    之0000000000號行動電話，向沈中台揚稱欲加害原告之生命
    、身體，嗣經沈中台轉知原告，使原告心生畏懼，致生危害
    於安全。被告所涉前揭恐嚇危害安全犯行，經原告提出告訴
    後，業經臺灣高雄地方法院檢察署檢察官聲請以簡易判決處
    刑，爰依侵權行為之法律關係，提起本件刑事附帶民事訴訟
    ，請求被告負損害賠償責任，賠償原告非財產上損害賠償（
    精神慰撫金）新臺幣（下同）20萬元。並聲明：(一)被告應給
    付原告20萬元，及自附帶民事訴訟起訴狀繕本送達被告翌日
    起至清償日止，按年息百分之5 計算之利息。(二)訴訟費用由
    被告負擔。(三)願供擔保請求宣告假執行。
二、被告則以：原告主張之事實，並非真實，自無賠償義務等語
    資為抗辯，並聲明：求為判決駁回原告之訴及其假執行之聲
    請。如受不利判決，願供擔保請求宣告免為假執行。
三、按附帶民事訴訟之判決，應以刑事訴訟判決所認定之事實為
    據，刑事訴訟法第500 條前段定有明文。本件原告主張之事
    實，業據本院97年度審易字第315 號刑事判決認定事證明確
    ，依刑法第305 條之恐嚇危害安全罪判處被告拘役50日在案
    ，有該刑事判決書附卷可稽。則原告就此部分主張之上開事
    實，自堪信為真實。
四、再按因故意或過失，不法侵害他人之權利者，負損害賠償責
    任。又不法侵害他人之身體、健康、名譽、自由、信用、隱
    私、貞操，或不法侵害其他人格法益而情節重大者，被害人
    雖非財產上之損害，亦得請求賠償相當之金額，民法第184
    條第1 項前段、第195 條第1 項分別定有明文。今被告有恐
    嚇原告之情，已如前述，原告自得依據侵權行為之法律關係
    ，請求被告負損害賠償責任。又非財產上損害之慰撫金數額
    ，究竟若干為適當，應斟酌兩造之身分、地位及經濟狀況，
    俾為審判之依據。本院審酌被告自陳學歷為高職畢業、目前
    擔任臺灣省青果運銷合作社理事兼東京辦事處處長、月收入
    約11萬餘元，且經本院依職權調取兩造財產歸戶資料，原告
    現財產資料有23筆，總額約2998萬3081元，被告現財產資料
    則有1 筆，總額約50萬元，及原告經被告恐嚇所受之精神痛
    苦等一切情狀，認原告請求之精神上損害賠償以15萬元為適
    當。
五、又按給付無確定期限者，債務人於債權人得請求給付時，經
    其催告而未為給付，自受催告時起，負遲延責任。其經債權
    人起訴而送達訴狀，或依督促程序送達支付命令，或為其他
    相類之行為者，與催告有同一之效力；遲延之債務，以支付
    金錢為標的者，債權人得請求依法定利率計算之遲延利息；
    應付利息之債務，其利率未經約定，亦無法律可據者，週年
    利率為百分之5 ，民法第229 條第2 項、第233 條第1 項前
    段及第203 條分別定有明文。查本件附帶民事訴訟起訴狀係
    於97年5 月20日送達被告，有送達證書附卷可參；從而，原
    告依侵權行為之法律關係及前揭法律之規定，請求被告給付
    原告15萬元，及自起訴狀繕本送達被告翌日即97年5月21 日
    起至清償日止，按年息百分之5 計算之利息，為有理由，應
    予准許。逾此部分之請求為無理由，應予駁回。
六、本件係所命給付之金額未逾50萬元之判決，就原告勝訴部分
    ，應依職權宣告假執行。原告供擔保宣告假執行之聲請，應
    視為職權宣告之提醒，被告陳明願供擔保請免假執行，經核
    尚無不符，爰酌定相當擔保金額准許之，另原告之訴無理由
    部分，假執行之聲請已失所依附，應併予駁回。
七、原告固聲明訴訟費用應由被告負擔，惟本件係刑事附帶民事
    訴訟，無庸徵收裁判費，且訴訟費用之核定屬法院職權事項
    ，故本件無庸就此而為准駁，附此敘明。
據上論結，本件原告之訴一部為有理由，一部為無理由，依刑事
訴訟法第502 條、第491 條第10款，民事訴訟法第389 條第1 項
第5 款、第392 條第2 項後段，判決如主文。
中    華    民    國    97    年    9     月    9     日
                  刑事第七庭    法  官  陳君杰
以上正本證明與原本無異。
對於本判決如不服非對刑事判決上訴時不得上訴，並應於送達後
10日內，向本院提出上訴狀。
中    華    民    國    97    年    9     月    9     日
                                書記官  李承悌


司法院資訊處製作；財團法人民間司法改革基金會備份。
